【裁判字號】    95,交抗,207
【裁判日期】    950428
【裁判案由】    聲明異議
【裁判全文】
臺灣高等法院臺中分院刑事裁定         95年度交抗字第207號
抗  告  人
即受處分人  甲○○
上列抗告人因聲明異議案件，不服臺灣臺中地方法院中華民國95
年 2月22日裁定（95年度交聲字第40號），提起抗告，本院裁定
如下：
    主  文
抗告駁回。
    理  由
一、本件抗告意旨略以：台中市警察局員警盧保全於民國94年10
    月19九日上午 8時21分在台中市○○路與自由路口指揮交通
    ，抗告人隨車隊緩慢直行，當時為上班交通尖峰期，車輛來
    往行人多，專心開車、事實沒聽到鳴笛聲音亦未看到警員指
    揮手勢，何來闖紅燈及不服稽查逃逸，本人並無違規，原審
    裁定不公，警員取締復舉證說明，顯然球員兼裁判，是建請
    調閱是日路口指揮交通錄影，爰提出抗告云云。
二、按汽車駕駛人，行經有燈光號誌管制之交岔路口闖紅燈者，
    處新臺幣1千8百元以上5千4百元以下罰鍰；汽車駕駛人，駕
    駛汽車有違反本條例之行為，經交通勤務警察或依法令執行
    交通稽查任務人員制止時，不聽制止或拒絕停車接受稽查而
    逃逸者，除按各該條規定處罰外，處新臺幣3千元以上6千元
    以下罰鍰；本條例關於車輛所有人之處罰，如應歸責於車輛
    駕駛人者，處罰車輛駕駛人；汽車駕駛人之行為有左列情形
    之人，當場不能或不宜攔截製單舉發者，得對汽車所有人逕
    行舉發處罰；不服指揮稽查而逃逸者；前項逕行舉發，應記
    明車輛牌照號碼、車型等可資辨別之資料，查明汽車所有人
    姓名或名稱、住址後，製單舉發處罰之。道路交通管理處罰
    條例第53條第1項、第60條第1項、第85條第2項；第7條之 2
    第1項第4款分別定有明文。
三、查本件抗告人甲○○駕駛車牌 HW-3076號自用小客車，於94
    年10月19日上午 8時21分許於臺中市○○路、自由路口處，
    因(一)闖紅燈（直行）；(二)不服稽查逃逸（經警方鳴笛及指揮
    棒攔停未立即停車加速逃逸）等違規事實，經臺中市警察局
    第一分局執勤員警依法逕行舉發乙情，有原舉發機關舉發之
    違反道路交通管理事件通知單 1紙、交通部公路總局臺中區
    監理所南投監理站94年12月14日中堅投字第0940019230號函
    1份及裁決書1份等附卷可稽。而該車確於該時、地因闖紅燈
    ，經執勤員警以手勢並鳴笛制止指揮攔下，但該車未服從交
    警之制止及指揮，經抄錄其車號、車型及顏色後，查對監理
    閘門登載資料確認車型、顏色無訛後，始依法予以逕行舉發
    ，本案違規屬實，此亦有臺中市警察局第一分局94年11月17
    日中分一交字第0940043316號函 1份在卷可佐，並據舉發機
    關之執勤員警即證人盧保全於原審法院結證稱：其係於早上
    7點到9點在林森路與自由路口之十字路口中央服交通指揮勤
    務，當時大約 8點21分，其看到林森路往英才路方向燈號已
    經開始變換由黃燈變成紅燈，其馬上舉起手上指揮棒並鳴笛
    ，示意林森路往英才路的方向要停止，當時林森路往英才路
    內側車道上的車子在其指揮下均已停下，其發現第二車道即
    外側車道有一車牌號碼 HW-3076號之自用小客車仍快速接近
    ，並無停下之情形，且該輛車牌號碼 HW-3076號自用小客車
    當時與前車有一段距離，當時其有走向前用指揮棒及吹哨示
    意其停下，該車接近其時，其又用指揮棒攔他，由於其站的
    位置會被他撞到，所以其馬上往後退，車子經過時，其有看
    到該車的煞車燈亮一下，其要追上去，但該車又馬上開走，
    其總共有3次攔阻動作等語（參原審卷95年2月14日訊問筆錄
    ），並有其當日記載之工作紀錄簿 1份在卷為憑（附原審卷
    第15頁）。按執勤警員為維持交通秩序、依法執行公權力，
    立場應屬客觀，其本於維護交通秩序、安全職責所為之逕行
    舉發，自應受到合法、正確之之推定。且其與抗告人素不相
    識、亦無宿怨，衡情當無設詞誣攀之理，其所為證言，應屬
    真實可信；從而，原審法院認原處分機關上開規定裁處抗告
    人罰鍰新臺幣5千7百元，並記違規點數 4點，逾期則依裁決
    書處罰主文規定處罰，尚非不合，爰依道路交通管理處罰條
    例第87條，道路交通案件處理辦法第19條規定，裁定駁回抗
    告人之異議，洵無不當。抗告人徒執上揭情詞抗辯，惟未提
    出積極證據以實其說，且本件亦查無足認執勤警員有捏詞違
    法取締情事，是抗告人指摘原裁定不當，尚嫌無據，其抗告
    為無理由，應予駁回。又本件稽上證據，已足明確認定事實
    ，抗告人請求調閱路口錄影乙節，核無必要，併此敘明。
四、據上論結，應依道路交通案件處理辦法第26條，刑事訴訟法
    第412條，裁定如主文。
中    華    民    國    95    年     4    月    28    日
      刑事第十一庭  審判長法  官  黃  梅  月
                          法  官  林  宜  民
                          法  官  林  欽  章
上列正本證明與原本無異。
不得再抗告。
                          書記官  巫  彥  佳
中    華    民    國    95    年    4     月    28    日
                                                      Ｆ


司法院資訊處製作；財團法人民間司法改革基金會備份。
